【裁判字號】    98,交抗,2897
【裁判日期】    981229
【裁判案由】    違反道路交通管理處罰條例
【裁判全文】
臺灣高等法院交通事件裁定            98年度交抗字第2897號
抗  告  人
即受處分人  甲○○
上列抗告人因違反道路交通管理處罰條例案件，不服臺灣板橋地
方法院，中華民國98年10 月30日所為裁定（98年度交聲字第709
號，原處分案號：交通部公路總局臺北區監理所民國98年3 月25
日北監自裁字裁40-C00000000號），提起抗告，本院裁定如下：
    主  文
抗告駁回。
    理  由
一、抗告意旨略以：抗告人抵達違規現場並告知警察請停止拖吊
    ，但警察及拖吊人員強行將車輛上架，且將抗告人及車輛拖
    行約8 公尺，依規定車輛未移動前，車主抵達現場，應停止
    拖吊，原裁定以拖吊行為不屬公路主管機關或警察機關裁決
    內容，即非聲明異議案件應審酌之範圍，然抗告人前曾向監
    理處、交通警察單位申訴，前揭單位均稱有問題向法院申訴
    ，如此抗告人應如何單位就車輛遭不當強行拖吊之問題進行
    申訴？
二、按汽車停車時，不得併排停車；汽車駕駛人停車時，有併排
    停車之情形者，處新臺幣六百元以上一千二百元以下罰鍰，
    道路交通安全規則第112條第1項第10款及道路交通管理處罰
    條例第56條第1項第6款分別定有明文。
三、經查：
  (一)抗告人即受處分人甲○○所有之車牌號碼車牌號碼5152-KC
    號自用小客貨車（下稱系爭汽車），於民國98年2月4日，在
    臺北縣新店市○○路98號前，因有「併排違停」之違規，經
    臺北縣政府警察局新店交通分隊執勤警察拍攝違規照片並製
    單舉發等情，有採證照片4幀、臺北縣政府警察局98年2 月4
    日北縣警交大字第C00000000 號舉發違反道路交通管理事件
    通知單、交通部公路總局臺北區監理所98年3 月25日北監自
    裁字裁40-C00000000號裁決書暨臺北縣政府警察局新店分局
    98 年3月16日北縣警店交裁字第0980012798號函在卷可稽，
    並經證人即舉發本案違規之臺北縣政府警察局新店分局交通
    分隊警察林國棟於原審結證稱：「（本件舉發經過情形為何
    ？）我當時正執勤一般重大交通違規勤務，行經新店市○○
    路98 號前該案發地點，我看到一部自小客車5152-KC車輛當
    時併排停車，車熄人離，我當時就依照第56條第1項第6款予
    以舉發」、「（異議人甲○○在拖吊當時，是在何時出現的
    ？）車子拖離現場，已經進入車道，他才從我的右側的方向
    突然衝入車道，並向我們行進中的拖吊車方向前進，他開啟
    他車子的車門，並且進入車內，當時我立刻上前向他制止，
    並告知他，我們拖吊作業規定，只要車子作業完成駛入車道
    就不能放車，還告知該行為會造成用路人的危險，並且請他
    下車，大概過了二、三分鐘左右他才下車」等語屬實。
  (二)抗告人固不否認其所有之系爭汽車於上開時間，確係併排停
    放於臺北縣新店市○○路98號前，惟辯稱：警察處理本案違
    規車輛移置程序有明顯不當之處云云。然按受處分人不服公
    路主管機關或警察機關所為之處罰，得於接到裁決書之翌日
    起二十日內，向管轄地方法院聲明異議，道路交通管理處罰
    條例第87條定有明文，是地方法院交通法庭處理轄區內交通
    聲明異議案件之對象係公路主管機關或警察機關所為之行政
    處分（即裁決書），則法院就交通聲明異議事件所得審酌者
    ，為原處分機關裁決之違規事實、違反法條或裁罰金額是否
    合法、妥適，以判斷異議有無理由，至於與公路主管機關或
    警察機關裁決內容無涉之事項，自不在管轄地方法院交通法
    庭審酌之範圍內，故關於警察處理違規車輛移置之行政程序
    合法與否，及得否據而主張違規車輛移置行政程序不合法請
    求撤銷原處分等，並非法院所得審究事項，應由抗告人另依
    其他程序請求救濟，不能資為抗告人違規免責之事由。是原
    處分機關所為之上開裁罰，僅係針對抗告人併排停車之交通
    違規行為所為之處分，此一處分之裁罰內容僅為「罰鍰新臺
    幣壹仟貳佰元整」，並未包括以拖吊之方法移置車輛情事，
    是抗告人認為拖吊車輛之行政行為有違法或不當之瑕疵，無
    論是否屬實，核屬警察處理拖吊行政程序是否適法、妥當之
    問題，與原處分機關裁決之內容無涉，該行政程序有無瑕疵
    並非法院處理交通事件審酌之事項，抗告人執此提起本案抗
    告，非有理由。
  (三)綜上所述，抗告人確有上開違規行為，事證明確，堪以認定
    。原處分機關依道路交通管理處罰條例第56條第1項第6款之
    規定，裁處抗告人罰鍰新臺幣1200元，核無違誤。原審裁定
    駁回抗告人之聲明異議，認事用法，並無不當。抗告人仍執
    前詞提起抗告，為無理由，應予駁回。
據上論結，應依道路交通案件處理辦法第26條，刑事訴訟法第41
2條，裁定如主文。
中    華    民    國    98    年    12    月    29    日
                  刑事第二十庭審判長法  官  楊貴雄
                                    法  官  許必奇
                                    法  官  周明鴻
以上正本證明與原本無異。
不得再抗告。
                                    書記官  郭彥琪
中    華    民    國    98    年    12    月    29    日


司法院資訊處製作；財團法人民間司法改革基金會備份。
